【裁判字號】    99,易,477
【裁判日期】    990923
【裁判案由】    傷害
【裁判全文】
臺灣雲林地方法院刑事判決               99年度易字第477號
公  訴  人  臺灣雲林地方法院檢察署檢察官
被      告  甲○○
上列被告因違反家庭暴力防治法等案件，經檢察官提起公訴（99
年度偵字第3634號），被告於準備程序就被訴事實為有罪之陳述
，本院進行簡式審判程序，判決如下：
    主    文
甲○○犯違反保護令罪，處拘役拾日，如易科罰金，以新臺幣
壹仟元折算壹日，緩刑貳年，緩刑期內付保護管束。
    事    實
一、甲○○係乙○○之夫（於民國88年06月01日結婚，已於99年
    09月08日離婚），二人間具有家庭暴力防治法第3 條第1 款
    所定之家庭成員關係。且乙○○曾向本院聲請核發民事通常
    保護令，經本院於98年11月20日依家庭暴力防治法第14條，
    核發98年度家護字第660 號民事通常保護令，裁定甲○○不
    得對乙○○實施身體或精神上不法侵害之行為，有效期間為
    1 年。詎甲○○知悉上揭保護令內容後，竟基於違反保護令
    之犯意，於99年06月23日凌晨1 時許，在渠等二人當時位於
    雲林縣北港鎮府番里府番38號之住處門口，因發現乙○○疑
    似與他人傳送曖昧簡訊，而與乙○○發生口角爭執，遂徒手
    毆打乙○○臉部及以腳踹乙○○之身體，致乙○○因此受有
    左眼挫傷、左肩擦傷、左臂挫傷等傷害（傷害部分，業據撤
    回告訴）。嗣經乙○○於99年06月26日12時許報警處理，始
    悉上情。
二、案經乙○○訴由雲林縣警察局北港分局報告臺灣雲林地方法
    院檢察署檢察官偵查起訴。
    理    由
壹、程序部分：
    被告甲○○於準備程序中，先就上開犯罪事實為有罪之陳述
    ，且所犯係死刑、無期徒刑、最輕本刑為3 年以上有期徒刑
    以外之罪，經本院告知簡式審判程序之旨，並聽取檢察官及
    被告之意見後，本院合議庭依刑事訴訟法第273 條之1 第1
    項之規定，裁定由法官1 人獨任進行簡式審判程序。是本案
    之證據調查，依刑事訴訟法第273 條之2 規定，不受同法第
    159 條第1 項、第161 條之2 、第161 條之3 、第163 條之
    1 及第164 條至第170 條規定之限制，合先敘明。
貳、實體部分：
一、認定犯罪事實所憑之證據及理由：
    上開犯罪事實，業據被告甲○○坦承不諱（見偵卷第6 頁正
    面；本院卷第16頁正面、第17頁正、背面、第28頁正面），
    核與證人即告訴人乙○○於警詢及偵訊時指述被告違反保護
    令之情節相符，復有本院98年度家護字第660 號民事通常保
    護令、該保護令送達於被告之本院送達證書、長庚醫療財團
    法人嘉義長庚紀念醫院受理家庭暴力事件驗傷診斷書、被告
    全戶戶籍資料各1 份在卷可稽（見警卷第7 頁正面至第8 頁
    正面、本院卷第5 頁、第18之1 頁正面），足認被告任意性
    自白與事實相符。本件事證明確，被告犯行堪以認定。
二、論罪科刑部分：
  (一)查被告於上開犯罪時係告訴人之夫，二人間具有家庭暴力防
    治法第3 條第1 款所定之家庭成員關係，竟故意違反前揭通
    常保護令所諭知之內容，對告訴人施以身體不法侵害之行為
    ，核其所為，係犯家庭暴力防治法第61條第1 款之違反法院
    禁止對聲請人（即告訴人）實施家庭暴力之民事通常保護令
    罪。
  (二)爰審酌告訴人當時乃被告之配偶，雙方基於情感與信任而共
    組家庭，被告自不得僅因發生口角衝突即恣意毆打告訴人成
    傷，嚴重侵害彼等維繫已久之夫妻情誼；另參以被告已與告
    訴人和解，告訴人已撤回告訴（見本院卷第29頁背面、第32
    頁正面）、被告於本院審理時坦承犯行、因懷疑告訴人有與
    他人傳曖昧簡訊之犯罪動機、告訴人所受傷害程度非重、被
    告自承家中尚有母親、3 名子女，具有高中畢業學歷之智識
    程度等一切情狀，量處如主文所示之刑，併諭知易科罰金之
    折算標準，以示懲儆。
  (三)末查，被告前未曾受有期徒刑以上刑之宣告，有臺灣高等法
    院被告前案紀錄表1 份在卷可參，其因一時衝動而觸犯法令
    ，犯後已坦承犯行，深具悔意，且已取得告訴人之諒解，告
    訴人於本院審理時亦表示同意給予被告緩刑等語（見本院卷
    第29頁背面），本院認其經此教訓後，應能知所警惕而無再
    犯之虞，本院認所宣告之刑以暫不執行為適當，爰依刑法第
    74條第1 項第1 款之規定，宣告緩刑2 年，同時併依家庭暴
    力防治法第38條第1 項之規定，諭知緩刑期內付保護管束，
    以啟自新。
三、不另為不受理之諭知部分：
  (一)公訴意旨另以被告前開毆打告訴人之行為，尚涉有刑法第27
    7 條第1 項之普通傷害罪嫌。
  (二)按告訴乃論之罪，告訴人於第一審辯論終結前得撤回其告訴
    ，又告訴經撤回者，應諭知不受理之判決，刑事訴訟法第23
    8 條第1 項、第303 條第3 款分別定有明文。
  (三)查被告經檢察官依刑法第277 條第1 項普通傷害罪起訴之部
    分，依刑法第287 條前段之規定，須告訴乃論。茲據告訴人
    於99年08月27日具狀撤回告訴，且於本院99年09月08日審理
    時庭呈，有刑事撤回狀1 份（見本院卷第32頁正面）附卷足
    稽。揆諸首開說明，原應為不受理之諭知，惟公訴意旨認此
    部分犯行與前開論罪部分，有想像競合犯之裁判上一罪關係
    ，爰不另為不受理之諭知。
據上論斷，應依刑事訴訟法第273 條之1 第1 項、第299 條第1
項前段，家庭暴力防治法第61條第1 款、第38條第1 項，刑法第
11條前段、第41條第1 項前段、第74條第1 項第1 款，判決如主
文。
本案經檢察官魏偕到庭執行職務。
中    華    民    國    99    年    9     月    23    日
                  刑事第六庭    法  官  陳佩怡
以上正本證明與原本無異。
如不服本判決應於收受判決後10日內向本院提出上訴書狀，並應
敘述具體理由；其未敘述上訴理由者，應於上訴期間屆滿後20日
內向本院補提理由書（均須按他造當事人之人數附繕本）。「切
勿逕送上級法院」。
                                書記官  林佳慧
中    華    民    國    99    年    9     月    23    日
附錄本案論罪科刑法條全文：
家庭暴力防治法第61條第1 款
違反法院依第 14 條第 1 項、第 16 條第 3 項所為之下列裁定
者，為本法所稱違反保護令罪，處3 年以下有期徒刑、拘役或科
或併科新臺幣10萬元以下罰金：
一、禁止實施家庭暴力。
二、禁止騷擾、接觸、跟蹤、通話、通信或其他非必要之聯絡行
    為。
三、遷出住居所。
四、遠離住居所、工作場所、學校或其他特定場所。
五、完成加害人處遇計畫。

司法院資訊處製作；財團法人民間司法改革基金會備份。
